【裁判字號】    92,上易,2047
【裁判日期】    920826
【裁判案由】    竊盜等
【裁判全文】
臺灣高等法院刑事判決                          九十二年度上易字第二０四七號
    上  訴  人
    即  被  告  甲○○
右上訴人即被告因竊盜等案件，不服臺灣板橋地方法院九十二年度易字第八九二號，
中華民國九十二年五月二十二日第一審判決（起訴案號：臺灣板橋地方法院檢察署九
十二年度偵字第二００五號、第二八四三號，併案案號：九十二年度偵字第六六五０
號），提起上訴，本院判決如左：
    主  文
上訴駁回。
    事  實
一、甲○○前於民國（下同）九十一年間因準強盜案件，經台灣板橋地方法院判處有
    期徒刑一年十月，並經本院、最高法院駁回上訴確定，現在接受執行中（於本案
    ，不構成累犯），又意圖為自己不法之所有，基於竊盜及利用自動付款設備冒領
    他人財物之概括之犯意，連續於附表一所示之時間、地點竊取如附表所示之財物
    （其行為態樣及所得財物詳如附表所示），並於竊得戊○○、羅美芳、林宜靜、
    黃深玉及黃炳華之金融卡或信用卡後，持渠等之金融卡或信用卡於附表二所示之
    時間、地點，冒用戊○○、羅美芳、林宜靜、黃深玉及黃炳華之密碼，連續向自
    動提款機之自動付款設備分別詐領如附表二所示之款項。嗣於九十二年一月十日
    下午一時十分許，在臺北縣中和市○○路一二五號五樓為警查獲。
二、案經告訴人楊耀輝、己○○○、戊○○、孟憲志、曹永祥、丁○○、丙○○、林
    文斌、林宜靜、黃深玉、陳富美、李林樹、黃炳華、黃小華訴由台北縣政府警察
    局報請臺灣板橋地方法院檢察署檢察官偵查起訴及移送併辦。
    理  由
一、右揭事實，業據被告甲○○於警訊、偵查及本院審理中坦承不諱，並有附表一、
    附表二證據欄所示之證據足資佐證，足認被告自白與事實相符。本件事證明確，
    被告犯行堪以認定，應依法論科。
二、核被告甲○○所為如附表一、附表二所示犯行，分別係犯如附表一、附表二所犯
    法條欄所示之刑法第三百二十一條第一項第一款、第二款逾越門扇於夜間侵入住
    宅竊盜罪、同法第三百二十一條第一項第二款逾越門扇竊盜罪、同法第三百三十
    九條之二第一項以不正方法利用自動付款設備詐欺罪。被告如附表一編號十三、
    附表二編號五之犯行部分，雖未據公訴人起訴，然該部分與公訴人起訴之犯罪事
    實，具有連續犯裁判上一罪之關係，為起訴效力所及，法院自得加以審究。又被
    告如附表一所示之犯行，係以木條、衣架伸入鐵門內勾開門鎖後入內行竊，其顯
    係以木條、衣架逾越門扇而犯竊盜罪行；又毀越門扇而入室行竊，其越入行為即
    屬侵入住宅，已結合於所犯加重竊盜之罪質中，無更行構成侵入住宅罪之理（最
    高法院二十七年上字第一八八七號判例意旨參照）。是被告如附表一之犯行，應
    係犯刑法第三百二十一條第一項第一款、第二款逾越門扇於夜間侵入住宅竊盜罪
    （公訴人認被告係犯刑法第三百二十一條第一項第一款於夜間侵入住宅竊盜，尚
    有疏漏）、同法第三百二十一條第一項第二款逾越門扇竊盜罪（公訴人認係犯第
    三百零六條侵入住宅罪、第三百二十條第一項普通竊盜罪，容有誤會，應變更起
    訴法條）。被告如附表一所示多次竊盜犯行，均時間緊接，所犯為構成犯罪要件
    相同之罪名，顯係出於概括之犯意為之，為連續犯，應論以情節較重之逾越門扇
    於夜間侵入住宅竊盜一罪，並加重其刑。被告如附表二所示之多次以不正方法利
    用自動付款設備詐欺犯行，時間緊接，所犯為構成犯罪要件相同之罪名，顯係出
    於概括之犯意為之，為連續犯，亦應論以一罪，並加重其刑。又被告所犯逾越門
    扇於夜間侵入住宅竊盜罪及以不正方法利用自動付款設備詐欺二罪間，方法結果
    之牽連關係，為牽連犯，應從較重之逾越門扇於夜間侵入住宅竊盜罪處斷。
三、原審經調查後，認被告犯行堪以認定，並援引刑法第五十六條、第三百二十一條
    第一項第一款、第二款、第三百三十九條之二第一項、第五十五條，罰金罰鍰提
    高標準條例第一條前段，並審酌被告犯罪之動機、目的、手段，正值輕壯竟不思
    以正途賺錢謀生，連續十三次竊盜犯行，且所行竊及盜領所得之財物金額逾百萬
    元，犯罪所生危害重大，犯罪後坦承犯行之態度等一切情狀，量處有期徒刑一年
    八月，以資懲儆。原審以上認事用法，並無違誤；原審酌及被告坦承犯行，態度
    良好，因而未同時併諭知強制工作之保安處分，已屬輕縱。被告猶上訴請求輕判
    ，並不足採。至公訴意旨另以：被告甲○○另意圖為自己不法之所有，並基於概
    括犯意，於附表三編號一至三所示之時間、地點竊取如林寶珠、阮阿萬、阮勝德
    、陳思源、陳威如所有如附表三編號一至三所示之財物，因認被告此部分亦涉有
    竊盜犯行。另公訴人於本案起訴後另檢送如附表三編號四、五所示被害人警訊筆
    錄、贓證物認領保管單，認被告亦涉有該部分竊盜犯嫌請求併辦。經查：
    （一）按犯罪事實應依證據認定之，無證據不得推定其犯罪事實，又不能證明被
    告犯罪者，應諭知無罪之判決，刑事訴訟法第一百五十四條、第三百零一條第一
    項分別定有明文。再按刑事訴訟法上所謂認定犯罪事實之證據，係指足以認定被
    告確有犯罪行為之積極證據而言，該項證據自須適合於被告犯罪事實之認定，始
    得採為斷罪資料；如未能發現相當證據，或證據不足以證明，自不能以推測或擬
    制之方法，以為裁判之基礎。且認定事實所憑之證據，其為訴訟上之證明，須達
    於通常一般之人均不致有所懷疑，而得確信其為事實之程度者，始得為有罪之認
    定，倘其證明尚未達到此一程度而有合理之懷疑存在時，尚難為有罪認定之基礎
    。另苟積極證據不足以為不利於被告事實之認定，即應為被告有利之認定，更不
    必有何有利之證據，最高法院著有六十九年度台上字第一五三一號、三十年度上
    字第八一六號、四十年度台上字第八六號、七十六年度台上字第四九八六號判例
    可資參照。（二）公訴意旨認被告涉犯此部分罪嫌，無非係以附表三所示之被害
    人於警訊中指述綦詳，並有遭竊之行動電話贓物認領保管單足資佐證，且其犯罪
    手法與被告相同、遭竊之地點也有相當之地緣關係，是被告辯稱行動電話係買賣
    中古手機所取得云云不足採信為其主要論據。訊據被告堅決否認涉有此部分竊盜
    犯行，辯稱：查獲之行動電話是在跳蚤市場雜誌上看廣告後向別人購入，預備拿
    到三重市重陽橋下出售，並不是伊去偷的，附表三編號五之支票是朋友拿來調現
    的等語。（三）查如附表三所示之失竊物品，係如附表三所示被害人所失竊之事
    實，固據如附表三所示之被害人或其親屬於警訊陳述屬實，並有行動電話贓物認
    領保管單等件附於偵查卷內可稽。惟細繹上開被害人或其親屬上揭陳述，渠等均
    未目擊行竊之人，渠等之指述之行竊經過僅屬臆測，查獲之贓物認領保管單自尚
    不足執為被告有竊盜犯行之依據。（四）按刑事訴訟法第一百五十四條，此項禁
    止推定罪狀之法則，並非僅為被告個人之訴訟利益而設，尤其重在發現真實以求
    國家刑罰權之正確行使，若無足可證明被告從事犯罪構成要件行為之積極證據，
    無論假定某一被告為犯人而命其自證無罪，藉以過濾及鎖定特定犯罪人，或推測
    被告涉及某項罪名，而依其自辯過程，蒐求該被告生活經歷資料，藉以判斷其究
    竟有無構成特定犯罪，俱非法之所許。而持有贓物，在社會生活經驗上，合理原
    因不一而足，無從以被告持有贓物，忖度被告取得贓物之來源，縱被告係以竊盜
    、搶奪、詐欺、拾得遺失物或收受、故買贓物等犯罪手段取得該贓物，所涉犯罪
    構成要件各不相同，亦不能因其來源交待不清而任意推定，致違刑事訴訟法發覺
    真實之原則。本件並無積極證據足以證明如附表三所示之物品為被告所竊取，自
    難僅憑被告未能指明出贓物來源以供調查，即持為認定犯罪之論據，而遽論以竊
    盜罪責。此外，復查無其他積極證據足資認定被告有何竊盜之犯行，揆諸前揭條
    文及判例意旨，自屬不能證明被告犯罪，惟公訴人認此部分犯罪事實（附表三編
    號一至三部分）與前開有罪部分，有牽連犯裁判上一罪之關係，原審爰不另為無
    罪之諭知。原審以上之斟酌處理，並無不當。綜上，被告上訴指摘原審量刑過重
    ，為無理由，應予駁回。至附表三編號四、五部分，尚非得認係起訴效力所及，
    無從併予審理。另被告此部分收受行動電話、支票之行為，是否另涉收受贓物犯
    行，應由檢察官另行偵查處理，附此敘明。
四、據上論斷，應依刑事訴訟法第三百六十八條，判決如主文。
本案經檢察官沈世箴到庭執行職務。
中      華      民      國    九十二    年      八      月    二十六     日
                              臺灣高等法院刑事第九庭
                                  審判長法  官  李  文  成
                                        法  官  官  有  明
                                        法  官  周  盈  文
右正本證明與原本無異。
不得上訴。
                                        書記官  余  姿  慧
中      華      民      國    九十二    年      八      月    二十六     日
附錄本案論罪科刑法條全文：
中華民國刑法第三百二十一條
犯竊盜罪而有左列情形之一者，處六月以上、五年以下有期徒刑：
一  於夜間侵入住宅或有人居住之建築物、船艦或隱匿其內而犯之者。
二  毀越門扇、牆垣或其他安全設備而犯之者。
三  攜帶兇器而犯之者。
四  結夥三人以上而犯之者。
五  乘火災、水災或其他災害之際而犯之者。
六  在車站或埠頭而犯之者。
前項之未遂犯罰之。
中華民國刑法第三百三十九條之二
意圖為自己或第三人不法之所有，以不正方法由自動付款設備取得他人之物者，處三
年以下有期徒刑、拘役或一萬元以下罰金。
以前項方法得財產上不法之利益或使第三人得之者，亦同。
附表一：
┌──┬────┬────┬────┬───┬─────┬────┬──┐
│編號│犯罪時間│犯罪地點│犯罪行為│被害人│竊得財物  │證據    │所犯│
│    │        │        │態樣    │      │（新台幣）│        │法條│
├──┼────┼────┼────┼───┼─────┼────┼──┤
│１  │九十年五│臺北縣新│以衣架、│楊耀輝│旅行支票五│被告偵查│刑法│
│    │月上旬某│莊市豐年│木條伸入│      │張、現金二│及本院審│第三│
│    │日凌晨五│街一二四│鐵門內勾│      │萬四千元、│理中自白│百二│
│    │時至六時│巷二之一│開門鎖後│      │摩托羅拉行│、被害人│十一│
│    │間某時點│號五樓  │入內行竊│      │動電話乙支│警訊中陳│條第│
│    │        │        │        │      │          │述、旅行│一項│
│    │        │        │        │      │          │支票五張│第二│
│    │        │        │        │      │          │之贓物認│款逾│
│    │        │        │        │      │          │領保管單│越門│
│    │        │        │        │      │          │一件    │扇竊│
│    │        │        │        │      │          │        │盜罪│
├──┼────┼────┼────┼───┼─────┼────┼──┤
│２  │九十一年│臺北縣土│以衣架、│高陳寶│誠泰銀行面│被告警訊│刑法│
│    │一月六日│城市明峰│木條伸入│珠    │額十二萬元│中、偵查│第三│
│    │四時許夜│街四五號│鐵門內勾│      │（票號ＣＣ│中、本院│百二│
│    │間      │三樓    │開門鎖後│      │３９１９４│審理中自│十一│
│    │        │        │入內行竊│      │８０）支票│白、被害│條第│
│    │        │        │        │      │乙張、聯邦│人警訊中│一項│
│    │        │        │        │      │銀行金融卡│陳述、上│第一│
│    │        │        │        │      │、上海銀行│開支票之│款、│
│    │        │        │        │      │金融卡、行│贓物認領│第二│
│    │        │        │        │      │動電話乙支│保管單（│款逾│
│    │        │        │        │      │、現金二萬│含支票影│越門│
│    │        │        │        │      │元、電話簿│本）一件│扇於│
│    │        │        │        │      │乙本      │、交通部│夜間│
│    │        │        │        │      │          │中央氣象│侵入│
│    │        │        │        │      │          │局92.3.1│住宅│
│    │        │        │        │      │          │5中象參 │竊盜│
│    │        │        │        │      │          │字第0920│罪  │
│    │        │        │        │      │          │001531函│    │
│    │        │        │        │      │          │一件    │    │
├──┼────┼────┼────┼───┼─────┼────┼──┤
│３  │九十一年│臺北縣中│以木條、│陳靖惠│手錶七只（│被告警訊│刑法│
│    │八月十四│和市景安│衣架伸入│      │查獲五只）│、偵查及│第三│
│    │日凌晨五│路三十四│鐵門內勾│      │、Ｋ金項鍊│本院審理│百二│
│    │時至六時│號六樓  │開門鎖後│      │（含琥珀墜│中自白、│十一│
│    │間某時點│        │入內行竊│      │子）乙條、│被害人警│條第│
│    │        │        │        │      │手鍊三條（│訊中陳述│一項│
│    │        │        │        │      │未查獲）、│、上開物│第二│
│    │        │        │        │      │黃金戒指乙│品之贓物│款逾│
│    │        │        │        │      │只、寶石戒│認領保管│越門│
│    │        │        │        │      │指三只、鑽│單一件  │扇竊│
│    │        │        │        │      │戒乙只、戒│        │盜罪│
│    │        │        │        │      │錶乙只    │        │    │
├──┼────┼────┼────┼───┼─────┼────┼──┤
│４  │九十一年│臺北縣中│以木條、│戊○○│皮包乙只內│被告警訊│刑法│
│    │八月二十│和市新興│衣架伸入│      │有安泰銀行│、偵查及│第三│
│    │四日凌晨│街六巷五│鐵門內勾│      │金融卡、第│本院審理│百二│
│    │五時至六│號四樓  │開門鎖後│      │一銀行金融│中自白、│十一│
│    │時間某時│        │入內行竊│      │卡、零點三│被害人警│條第│
│    │點      │        │        │      │二克拉鑽戒│訊中陳述│一項│
│    │        │        │        │      │乙只、金項│        │第二│
│    │        │        │        │      │鍊五條、金│        │款逾│
│    │        │        │        │      │手鍊五條、│        │越門│
│    │        │        │        │      │金戒指五只│        │扇竊│
│    │        │        │        │      │、金耳環二│        │盜罪│
│    │        │        │        │      │對、現金四│        │    │
│    │        │        │        │      │千元、摩托│        │    │
│    │        │        │        │      │羅拉ｖ６６│        │    │
│    │        │        │        │      │（門號：０│        │    │
│    │        │        │        │      │９３５７５│        │    │
│    │        │        │        │      │２００３序│        │    │
│    │        │        │        │      │號：４４９│        │    │
│    │        │        │        │      │２７６２０│        │    │
│    │        │        │        │      │１５９８３│        │    │
│    │        │        │        │      │１０）行動│        │    │
│    │        │        │        │      │電話乙支、│        │    │
│    │        │        │        │      │健保卡乙張│        │    │
│    │        │        │        │      │、電話簿乙│        │    │
│    │        │        │        │      │本        │        │    │
├──┼────┼────┼────┼───┼─────┼────┼──┤
│５  │九十一年│臺北縣中│以木條、│孟憲志│皮包乙只內│被告警訊│刑法│
│    │八月二十│和市新興│衣架伸入│、黃麗│有現金一萬│、偵查及│第三│
│    │四日凌晨│街六巷三│鐵門內勾│文、孟│七千元、安│、本院審│百二│
│    │五時至六│號四樓  │開門鎖後│林勝美│泰銀行金融│理中自白│十一│
│    │時間某時│        │入內行竊│      │卡、彰化銀│、被害人│條第│
│    │點      │        │        │      │行金融卡、│孟憲志、│一項│
│    │        │        │        │      │匯豐銀行金│乙○○○│第二│
│    │        │        │        │      │融卡、臺灣│於警訊中│款逾│
│    │        │        │        │      │銀行金融卡│指述    │越門│
│    │        │        │        │      │          │        │扇竊│
│    │        │        │        │      │          │        │盜罪│
├──┼────┼────┼────┼───┼─────┼────┼──┤
│６  │九十一年│臺北縣蘆│以木條、│曹永祥│金戒指六只│被告警訊│刑法│
│    │九月十八│洲市中原│衣架伸入│      │、鑽石戒指│、偵查及│第三│
│    │日凌晨五│路五十五│鐵門內勾│      │三只、Ｋ金│本院審理│百二│
│    │時至六時│號七樓  │開門鎖後│      │手鐲乙只、│中自白、│十一│
│    │間某時點│        │入內行竊│      │領夾乙支、│被害人警│條第│
│    │        │        │        │      │玉墜三只、│訊中陳述│一項│
│    │        │        │        │      │黃金項鍊二│、贓物認│第二│
│    │        │        │        │      │條等金飾乙│領保管單│款逾│
│    │        │        │        │      │批（重約四│、內政部│越門│
│    │        │        │        │      │斤）、一元│警政署刑│扇竊│
│    │        │        │        │      │舊硬幣七十│事警察局│盜罪│
│    │        │        │        │      │九枚、十元│指紋鑑定│    │
│    │        │        │        │      │舊硬幣一百│鑑驗書各│    │
│    │        │        │        │      │一十九枚、│一件、金│    │
│    │        │        │        │      │一百元舊紙│飾金單影│    │
│    │        │        │        │      │鈔三十六張│本十一張│    │
│    │        │        │        │      │、十元舊紙│、金飾外│    │
│    │        │        │        │      │鈔一百一十│盒及部分│    │
│    │        │        │        │      │二張、五元│金單照片│    │
│    │        │        │        │      │舊紙鈔四張│四張    │    │
│    │        │        │        │      │、一元舊紙│        │    │
│    │        │        │        │      │鈔七張、五│        │    │
│    │        │        │        │      │角舊紙鈔二│        │    │
│    │        │        │        │      │張        │        │    │
├──┼────┼────┼────┼───┼─────┼────┼──┤
│７  │九十一年│臺北縣蘆│以木條、│丁○○│ＮＯＫＩＡ│被告警訊│刑法│
│    │十月十四│洲市信義│衣架伸入│      │８２５０（│、偵查及│第三│
│    │日凌晨五│路二七巷│鐵門內勾│      │序號：３５│本院審理│百二│
│    │時至六時│十五號四│開門鎖後│      │０７７９３│中自白、│十一│
│    │間某時點│樓      │入內行竊│      │０１０９４│被害人警│條第│
│    │        │        │        │      │５５８）行│訊中陳述│一項│
│    │        │        │        │      │動電話乙支│、上開行│第二│
│    │        │        │        │      │、現金一萬│動電話之│款逾│
│    │        │        │        │      │三千元    │贓物認領│越門│
│    │        │        │        │      │          │保管單（│扇竊│
│    │        │        │        │      │          │含客戶服│盜罪│
│    │        │        │        │      │          │務卡影本│    │
│    │        │        │        │      │          │）一件  │    │
├──┼────┼────┼────┼───┼─────┼────┼──┤
│８  │九十一年│臺北縣永│以木條、│丙○○│華碩筆記型│被告警訊│刑法│
│    │十月二十│和市永元│衣架伸入│      │電腦Ａ１０│、偵查及│第三│
│    │六日凌晨│路十七巷│鐵門內勾│      │００（型號│本院審理│百二│
│    │五時至六│七弄八號│開門鎖後│      │１５ＮＧ０│中自白、│十一│
│    │時間某時│八樓    │入內行竊│      │１８８６４│被害人警│條第│
│    │點      │        │        │      │）乙部、Ｓ│訊中陳述│一項│
│    │        │        │        │      │ＡＧＥＭ行│、上開電│第二│
│    │        │        │        │      │動電話（門│腦之贓物│款逾│
│    │        │        │        │      │號：０９２│認領保管│越門│
│    │        │        │        │      │０２７５９│單一件  │扇竊│
│    │        │        │        │      │８５）乙支│        │盜罪│
│    │        │        │        │      │、世華、玉│        │    │
│    │        │        │        │      │山等銀行信│        │    │
│    │        │        │        │      │用卡五張、│        │    │
│    │        │        │        │      │金融卡五張│        │    │
│    │        │        │        │      │、新光三越│        │    │
│    │        │        │        │      │禮券三千元│        │    │
├──┼────┼────┼────┼───┼─────┼────┼──┤
│９  │九十一年│臺北縣永│以衣架、│林文斌│汽車駕照、│被告警訊│刑法│
│    │十月二十│和市中山│木條伸入│、羅美│健保卡、華│中、本院│第三│
│    │七日凌晨│路一段一│鐵門內勾│芳    │僑商業銀行│審理中自│百二│
│    │四時許夜│０六號九│開門鎖後│      │提款卡、陽│白、被害│十一│
│    │間      │樓      │入內行竊│      │信商業銀行│人即證人│條第│
│    │        │        │        │      │信用卡、萬│林文斌於│一項│
│    │        │        │        │      │泰商業銀行│警訊及本│第一│
│    │        │        │        │      │現金卡、現│院審理中│款、│
│    │        │        │        │      │金六百元、│證述、交│第二│
│    │        │        │        │      │百貨公司禮│通部中央│款逾│
│    │        │        │        │      │券二千五百│氣象局92│越門│
│    │        │        │        │      │元、Ｑ２８│.3.15中 │扇於│
│    │        │        │        │      │５手機乙支│象參字第│夜間│
│    │        │        │        │      │          │00000000│侵入│
│    │        │        │        │      │          │31函一件│住宅│
│    │        │        │        │      │          │        │竊盜│
│    │        │        │        │      │          │        │罪  │
├──┼────┼────┼────┼───┼─────┼────┼──┤
│１０│九十一年│臺北縣永│以木條、│林宜靜│皮包乙只內│被告警訊│刑法│
│    │十月二十│和市中山│衣架伸入│      │有身分證、│、偵查及│第三│
│    │七日凌晨│路一段一│鐵門內勾│      │駕照、現金│本院審理│百二│
│    │五時許  │０六號十│開門鎖後│      │六千五百元│中自白、│十一│
│    │        │一樓之一│入內行竊│      │、ＮＯＫＩ│被害人於│條第│
│    │        │        │        │      │Ａ８２５０│警訊中陳│一項│
│    │        │        │        │      │（門號：０│述、    │第二│
│    │        │        │        │      │９２７７８│        │款逾│
│    │        │        │        │      │９８８５序│        │越門│
│    │        │        │        │      │號：３５０│        │扇竊│
│    │        │        │        │      │１４３３０│        │盜罪│
│    │        │        │        │      │５１３２１│        │    │
│    │        │        │        │      │９０）、Ｎ│        │    │
│    │        │        │        │      │ＯＫＩＡ５│        │    │
│    │        │        │        │      │１３０（門│        │    │
│    │        │        │        │      │號：０９５│        │    │
│    │        │        │        │      │２７７５３│        │    │
│    │        │        │        │      │９３）行動│        │    │
│    │        │        │        │      │電話各乙支│        │    │
│    │        │        │        │      │、金融卡、│        │    │
│    │        │        │        │      │建華銀行金│        │    │
│    │        │        │        │      │融卡、信用│        │    │
│    │        │        │        │      │卡等約二十│        │    │
│    │        │        │        │      │張        │        │    │
├──┼────┼────┼────┼───┼─────┼────┼──┤
│１１│九十一年│臺北縣永│以木條、│黃深玉│黃深玉、陳│被告警訊│刑法│
│    │十二月三│和市信義│衣架伸入│、陳富│富美身分證│、偵查及│第三│
│    │十日凌晨│路四十號│鐵門內勾│美    │、健保卡、│本院審理│百二│
│    │五時五十│二樓    │開門鎖後│      │住家及辦公│中自白、│十一│
│    │分之夜間│        │入內行竊│      │室鑰匙、印│被害人警│條第│
│    │        │        │        │      │章三枚、華│訊、偵查│一項│
│    │        │        │        │      │泰銀行、國│中陳述、│第一│
│    │        │        │        │      │泰銀行、台│交通部中│款、│
│    │        │        │        │      │新銀行、遠│央氣象局│第二│
│    │        │        │        │      │東銀行、彰│92.3.15 │款逾│
│    │        │        │        │      │化銀行、花│中象參字│越門│
│    │        │        │        │      │旗銀行、中│第092000│扇於│
│    │        │        │        │      │國信託銀行│1531函一│夜間│
│    │        │        │        │      │、聯邦銀行│件      │侵入│
│    │        │        │        │      │、富邦銀行│        │住宅│
│    │        │        │        │      │、萬泰銀行│        │竊盜│
│    │        │        │        │      │、萬通銀行│        │罪  │
│    │        │        │        │      │、世華銀行│        │    │
│    │        │        │        │      │、華僑銀行│        │    │
│    │        │        │        │      │、玉山銀行│        │    │
│    │        │        │        │      │信用卡共約│        │    │
│    │        │        │        │      │二十五張；│        │    │
│    │        │        │        │      │合作金庫、│        │    │
│    │        │        │        │      │世華銀行、│        │    │
│    │        │        │        │      │聯邦銀行  │        │    │
│    │        │        │        │      │、中國信託│        │    │
│    │        │        │        │      │、臺灣中小│        │    │
│    │        │        │        │      │企銀、玉山│        │    │
│    │        │        │        │      │銀行、郵局│        │    │
│    │        │        │        │      │提款卡共約│        │    │
│    │        │        │        │      │八張；聯邦│        │    │
│    │        │        │        │      │銀行、美國│        │    │
│    │        │        │        │      │運通現金卡│        │    │
│    │        │        │        │      │共二張；彰│        │    │
│    │        │        │        │      │化銀行、聯│        │    │
│    │        │        │        │      │邦銀行、國│        │    │
│    │        │        │        │      │泰銀行、中│        │    │
│    │        │        │        │      │國信託、臺│        │    │
│    │        │        │        │      │灣中小企銀│        │    │
│    │        │        │        │      │、世華銀行│        │    │
│    │        │        │        │      │、華僑銀行│        │    │
│    │        │        │        │      │、花蓮企銀│        │    │
│    │        │        │        │      │、玉山銀行│        │    │
│    │        │        │        │      │存摺共約十│        │    │
│    │        │        │        │      │五本；福彼│        │    │
│    │        │        │        │      │公司大小章│        │    │
│    │        │        │        │      │、支票存簿│        │    │
│    │        │        │        │      │、代收簿、│        │    │
│    │        │        │        │      │支票存根、│        │    │
│    │        │        │        │      │空白支票二│        │    │
│    │        │        │        │      │本（彰化銀│        │    │
│    │        │        │        │      │行戶名福彼│        │    │
│    │        │        │        │      │有限公司支│        │    │
│    │        │        │        │      │票號碼４３│        │    │
│    │        │        │        │      │００２０２│        │    │
│    │        │        │        │      │至４３００│        │    │
│    │        │        │        │      │３００共九│        │    │
│    │        │        │        │      │十九張、聯│        │    │
│    │        │        │        │      │邦銀行戶名│        │    │
│    │        │        │        │      │黃深玉支票│        │    │
│    │        │        │        │      │號碼ＵＡ２│        │    │
│    │        │        │        │      │９３８８０│        │    │
│    │        │        │        │      │１至ＵＡ２│        │    │
│    │        │        │        │      │９３８８５│        │    │
│    │        │        │        │      │０共五十張│        │    │
│    │        │        │        │      │）；世華銀│        │    │
│    │        │        │        │      │行支票簿乙│        │    │
│    │        │        │        │      │本；台北銀│        │    │
│    │        │        │        │      │行中山分行│        │    │
│    │        │        │        │      │ＣＳ７５３│        │    │
│    │        │        │        │      │３３７３號│        │    │
│    │        │        │        │      │空白支票一│        │    │
│    │        │        │        │      │張、中央選│        │    │
│    │        │        │        │      │舉委員會證│        │    │
│    │        │        │        │      │件、錄音機│        │    │
│    │        │        │        │      │乙臺、ＮＯ│        │    │
│    │        │        │        │      │ＫＩＡ３３│        │    │
│    │        │        │        │      │１０（序號│        │    │
│    │        │        │        │      │：３５０１│        │    │
│    │        │        │        │      │０４３０３│        │    │
│    │        │        │        │      │９１３１５│        │    │
│    │        │        │        │      │２）行動電│        │    │
│    │        │        │        │      │話乙支、現│        │    │
│    │        │        │        │      │金二千一百│        │    │
│    │        │        │        │      │元、美金二│        │    │
│    │        │        │        │      │百元      │        │    │
├──┼────┼────┼────┼───┼─────┼────┼──┤
│１２│九十一年│臺北縣永│以木條、│李林樹│ＮＯＫＩＡ│被告本院│刑法│
│    │十月中旬│和市秀朗│衣架伸入│      │８８５０行│審理中自│第三│
│    │某日凌晨│路一段一│鐵門內勾│      │動電話（序│白、被害│百二│
│    │五時至六│八二號六│開門鎖後│      │號：４４８│人警訊中│十一│
│    │時間某時│樓之二  │入內行竊│      │９０１３０│陳述、上│條第│
│    │點      │        │        │      │０１１４９│開行動電│一項│
│    │        │        │        │      │０６）乙支│話之贓物│第二│
│    │        │        │        │      │、皮包乙只│認領保管│款逾│
│    │        │        │        │      │內有現金三│單一件  │越門│
│    │        │        │        │      │千元。    │        │扇竊│
│    │        │        │        │      │          │        │盜罪│
├──┼────┼────┼────┼───┼─────┼────┼──┤
│１３│九十二年│臺北縣中│以衣架、│黃炳華│黃炳華所有│被告於本│刑法│
│    │一月五日│和市圓通│木條伸入│黃小華│上海商業銀│院審理中│第三│
│    │凌晨四時│路一六七│鐵門內勾│      │行存摺、金│自白、被│百二│
│    │至五時許│巷六號四│開門鎖後│      │融卡、匯豐│害人於警│十一│
│    │之夜間  │樓      │入內行竊│      │銀行信用卡│訊中陳述│條第│
│    │        │        │        │      │乙張（卡號│、上開港│一項│
│    │        │        │        │      │４５１１８│幣、日幣│第一│
│    │        │        │        │      │６０１１１│之贓物認│款、│
│    │        │        │        │      │８５７３０│領保管單│第二│
│    │        │        │        │      │７）、身分│一件    │款逾│
│    │        │        │        │      │證、印章、│        │越門│
│    │        │        │        │      │紅藍寶石戒│        │扇於│
│    │        │        │        │      │指四枚、金│        │夜間│
│    │        │        │        │      │墜子五只、│        │侵入│
│    │        │        │        │      │現金約三千│        │住宅│
│    │        │        │        │      │元及二十元│        │竊盜│
│    │        │        │        │      │港幣一張、│        │罪  │
│    │        │        │        │      │一萬元日幣│        │    │
│    │        │        │        │      │一張；黃小│        │    │
│    │        │        │        │      │華所有台新│        │    │
│    │        │        │        │      │銀行、泛亞│        │    │
│    │        │        │        │      │銀行、台北│        │    │
│    │        │        │        │      │中小企銀存│        │    │
│    │        │        │        │      │摺各乙本、│        │    │
│    │        │        │        │      │印章七枚、│        │    │
│    │        │        │        │      │身分證三張│        │    │
│    │        │        │        │      │、手錶乙只│        │    │
└──┴────┴────┴────┴───┴─────┴────┴──┘
附表二：
┌──┬────┬────┬────┬───┬─────┬────┬──┐
│編號│犯罪時間│犯罪地點│犯罪行為│被害人│詐得財物  │證據    │所犯│
│    │        │        │態樣    │      │（新台幣）│        │法條│
├──┼────┼────┼────┼───┼─────┼────┼──┤
│１  │九十一年│台新銀行│先以邱碧│戊○○│四十二萬元│被告警訊│刑法│
│    │八月二十│景平分行│慧安泰商│      │          │、偵查及│第三│
│    │四日上午│自動提款│業銀行金│      │          │本院審理│百三│
│    │七時許  │機、合作│融卡冒領│      │          │中自白、│十九│
│    │        │金庫中和│十二萬元│      │          │被害人警│條之│
│    │        │支庫自動│、轉帳四│      │          │訊中陳述│二第│
│    │        │提款機、│萬五千元│      │          │、安泰銀│一項│
│    │        │華泰銀行│至戊○○│      │          │行ＡＴＭ│以不│
│    │        │中和分行│第一銀行│      │          │跨行交易│正方│
│    │        │自動提款│帳戶、轉│      │          │查詢、第│法利│
│    │        │機      │帳十萬元│      │          │一銀行存│用自│
│    │        │        │二筆分別│      │          │摺影本、│動付│
│    │        │        │至被告購│      │          │安泰銀行│款設│
│    │        │        │得之第一│      │          │存摺影本│備詐│
│    │        │        │銀行（帳│      │          │各一件、│欺罪│
│    │        │        │號２３１│      │          │被告提領│    │
│    │        │        │５０５９│      │          │款項照片│    │
│    │        │        │６０２３│      │          │七張、第│    │
│    │        │        │）、土地│      │          │一銀行南│    │
│    │        │        │銀行（帳│      │          │台北分行│    │
│    │        │        │號８６０│      │          │交易狀況│    │
│    │        │        │０５０５│      │          │查詢回函│    │
│    │        │        │４２９１│      │          │、安泰銀│    │
│    │        │        │）人頭帳│      │          │行信義分│    │
│    │        │        │戶（其中│      │          │行交易狀│    │
│    │        │        │第一銀行│      │          │況查詢傳│    │
│    │        │        │之十萬元│      │          │真回函各│    │
│    │        │        │款項已提│      │          │一件    │    │
│    │        │        │領）。再│      │          │        │    │
│    │        │        │接續持邱│      │          │        │    │
│    │        │        │碧慧第一│      │          │        │    │
│    │        │        │銀行金融│      │          │        │    │
│    │        │        │卡冒領十│      │          │        │    │
│    │        │        │萬元。  │      │          │        │    │
├──┼────┼────┼────┼───┼─────┼────┼──┤
│２  │九十一年│華南商業│持羅美芳│羅美芳│六萬元    │被告警訊│第三│
│    │十月二十│銀行永和│萬泰商業│      │          │及本院審│百三│
│    │七日六時│分行自動│銀行現金│      │          │理中自白│十九│
│    │四十六分│提款機  │卡向自動│      │          │、證人林│條之│
│    │許      │        │同款機冒│      │          │文斌於本│二第│
│    │        │        │名接續預│      │          │院審理中│一項│
│    │        │        │借現金三│      │          │證述、被│以不│
│    │        │        │次，金額│      │          │告於自動│正方│
│    │        │        │各二萬元│      │          │提款機預│法利│
│    │        │        │。      │      │          │借現金翻│用自│
│    │        │        │        │      │          │拍照片三│動付│
│    │        │        │        │      │          │張、萬泰│款設│
│    │        │        │        │      │          │商業銀行│備詐│
│    │        │        │        │      │          │客戶交易│欺罪│
│    │        │        │        │      │          │明細表一│    │
├──┼────┼────┼────┼───┼─────┼────┼──┤
│３  │九十一年│中國國際│持林宜靜│林宜靜│二十四萬三│被告警訊│刑法│
│    │十月二十│商業銀行│建華商業│      │千一百元  │、偵查及│第三│
│    │七日上午│永和分行│銀行金融│      │          │本院審理│百三│
│    │六時許、│自動提款│卡冒領現│      │          │中自白、│十九│
│    │九十一年│機、遠東│金十二萬│      │          │被害人警│條之│
│    │十月二十│國際商業│元、另轉│      │          │訊中陳述│二第│
│    │七日上午│銀行永和│帳十萬元│      │          │、被告冒│一項│
│    │九時五十│分行自動│至中興銀│      │          │領款項翻│以不│
│    │七分    │提款機、│行帳號２│      │          │拍照片三│正方│
│    │        │萬泰銀行│０３１０│      │          │張、建華│法利│
│    │        │建成分行│０２８８│      │          │商業銀行│用自│
│    │        │自動提款│９７１、│      │          │存摺影本│動付│
│    │        │機      │轉帳二萬│      │          │、合作金│款設│
│    │        │        │元至林宜│      │          │庫銀行南│備詐│
│    │        │        │靜第一銀│      │          │勢角分行│欺罪│
│    │        │        │行帳戶後│      │          │函、建華│    │
│    │        │        │分別提領│      │          │商業銀行│    │
│    │        │        │。接續持│      │          │雙和分行│    │
│    │        │        │林宜靜合│      │          │函各一件│    │
│    │        │        │作金庫銀│      │          │        │    │
│    │        │        │行金融卡│      │          │        │    │
│    │        │        │冒領三千│      │          │        │    │
│    │        │        │一百元。│      │          │        │    │
├──┼────┼────┼────┼───┼─────┼────┼──┤
│４  │九十一年│彰化銀行│接續持黃│黃深玉│五十五萬三│被告警訊│刑法│
│    │十二月三│中和分行│深玉彰化│      │千九百元  │、偵查及│第三│
│    │十日上午│自動提款│銀行信用│      │          │本院審理│百三│
│    │七時至八│機、中和│卡冒領二│      │          │中自白、│十九│
│    │時許    │宜安郵局│十萬元、│      │          │被害人警│條之│
│    │        │自動提款│聯邦銀行│      │          │訊及偵查│二第│
│    │        │機、中國│金融卡冒│      │          │中陳述、│一項│
│    │        │信託商業│領四千九│      │          │被告於提│以不│
│    │        │銀行雙和│百元、郵│      │          │款機冒領│正方│
│    │        │分行自動│局金融卡│      │          │款項翻拍│法利│
│    │        │提款機、│冒領九千│      │          │照片一張│用自│
│    │        │第一銀行│元、美國│      │          │、彰化銀│動付│
│    │        │永和分行│運通商業│      │          │行國際信│款設│
│    │        │自動提款│銀行金融│      │          │用卡盜刷│備詐│
│    │        │機、日盛│卡冒領二│      │          │明細二張│欺罪│
│    │        │銀行雙和│次各二萬│      │          │、萬泰商│    │
│    │        │分行（寶│元並轉帳│      │          │業銀行小│    │
│    │        │島商業銀│七萬元到│      │          │額循環貸│    │
│    │        │行）自動│黃深玉郵│      │          │款跨行提│    │
│    │        │提款機  │局帳戶後│      │          │款明細表│    │
│    │        │        │冒領七萬│      │          │、聯邦銀│    │
│    │        │        │元、華僑│      │          │行未登摺│    │
│    │        │        │銀行信用│      │          │帳項查詢│    │
│    │        │        │卡冒領六│      │          │清單、郵│    │
│    │        │        │萬元、萬│      │          │局交易明│    │
│    │        │        │泰銀行現│      │          │細表、華│    │
│    │        │        │金卡冒領│      │          │僑銀行信│    │
│    │        │        │六次各二│      │          │用卡交易│    │
│    │        │        │萬元並轉│      │          │紀錄、美│    │
│    │        │        │帳五萬元│      │          │國運通銀│    │
│    │        │        │至黃深玉│      │          │行交易明│    │
│    │        │        │中國信託│      │          │細表、美│    │
│    │        │        │帳戶後領│      │          │國運通銀│    │
│    │        │        │出五萬元│      │          │行台北分│    │
│    │        │        │。      │      │          │行函、萬│    │
│    │        │        │        │      │          │泰商業銀│    │
│    │        │        │        │      │          │行中和分│    │
│    │        │        │        │      │          │行函、中│    │
│    │        │        │        │      │          │華郵政股│    │
│    │        │        │        │      │          │份有限公│    │
│    │        │        │        │      │          │司板橋郵│    │
│    │        │        │        │      │          │局函、聯│    │
│    │        │        │        │      │          │邦商業銀│    │
│    │        │        │        │      │          │行永和簡│    │
│    │        │        │        │      │          │易型分行│    │
│    │        │        │        │      │          │函各一件│    │
├──┼────┼────┼────┼───┼─────┼────┼──┤
│５  │九十二年│第一商業│持黃炳華│黃炳華│九萬元    │被告本院│刑法│
│    │一月五日│銀行永和│匯豐銀行│      │          │審理中自│第三│
│    │上午七時│分行自動│信用卡接│      │          │白、被害│百三│
│    │四十四分│提款機  │續冒領五│      │          │人警訊中│十九│
│    │至七時五│        │次共九萬│      │          │陳述、被│條之│
│    │十分    │        │元。    │      │          │告於提款│二第│
│    │        │        │        │      │          │機冒領款│一項│
│    │        │        │        │      │          │項翻拍照│以不│
│    │        │        │        │      │          │片三張、│正方│
│    │        │        │        │      │          │錄影帶一│法利│
│    │        │        │        │      │          │捲、交易│用自│
│    │        │        │        │      │          │明細表一│動付│
│    │        │        │        │      │          │件      │款設│
│    │        │        │        │      │          │        │備詐│
│    │        │        │        │      │          │        │欺罪│
└──┴────┴────┴────┴───┴─────┴────┴──┘
附表三：
┌──┬────┬─────────┬───┬─────────────┐
│編號│犯罪時間│犯罪地點          │被害人│失竊物品                  │
├──┼────┼─────────┼───┼─────────────┤
│１  │九十一年│臺北縣中和市○○路│林寶珠│ＮＯＫＩＡ８２５０行動電話│
│    │八月底正│二三三號六樓      │      │（序號：000000000│
│    │確日期不│                  │      │４５３０７４）乙支        │
│    │詳      │                  │      │                          │
├──┼────┼─────────┼───┼─────────────┤
│２  │九十一年│臺北縣中和市○○路│阮阿萬│ＳＡＭＳＵＮＧ行動電話（門│
│    │八月底正│二三六號六樓      │、阮勝│號：0000000000序│
│    │確日期不│                  │德    │號：00000000000│
│    │詳      │                  │      │４７０１）乙支、現金五千元│
│    │        │                  │      │、金融卡、證件            │
├──┼────┼─────────┼───┼─────────────┤
│３  │九十一年│臺北縣永和市○○路│陳思源│ＮＯＫＩＡ８２５０行動電話│
│    │十月二十│一段一九六巷一號三│、陳威│（門號：000000000│
│    │三日七時│樓之一            │如    │２序號：000000000│
│    │許      │                  │      │２０３９４１）乙支、現金一│
│    │        │                  │      │千元、金融卡、證件        │
├──┼────┼─────────┼───┼─────────────┤
│４  │九十一年│臺北縣永和市○○路│蔡志杉│皮包乙只（內有證件及現金一│
│    │十月中旬│一八０號五樓      │      │千餘元）ＮＯＫＩＡ８８５０│
│    │正確日期│                  │      │行動電話（序號：３５０６８│
│    │不詳    │                  │      │0000000000）乙支│
│    │        │                  │      │。                        │
├──┼────┼─────────┼───┼─────────────┤
│５  │八十八年│不詳              │楊美貴│華南銀行四萬二千九百八十元│
│    │間正確時│                  │      │支票乙張（票號１６００２６│
│    │間不詳  │                  │      │１３－１）                │
└──┴────┴─────────┴───┴─────────────┘


司法院資訊處製作；財團法人民間司法改革基金會備份。
